【裁判字號】    97,審訴,1382
【裁判日期】    971128
【裁判案由】    毒品危害防制條例
【裁判全文】
臺灣桃園地方法院刑事判決            97年度審訴字第1382號
公  訴  人  臺灣桃園地方法院檢察署檢察官
被      告  乙○○
上列被告因毒品危害防制條例案件，經檢察官提起公訴（97年度
毒偵字第1478號），本院判決如下：
    主  文
乙○○被訴持有第二級毒品部分無罪。
    理  由
一、公訴意旨略以：被告乙○○明知未經許可不得持有第二級毒
    品，竟基於持有第二級毒品甲基安非他命之犯意，於民國97
    年3 月15日下午6 時許，在桃園縣桃園市○○街與仁愛路路
    口，持有第二級毒品甲基安非他命1 包（驗餘毛重0.28公克
    ）為警當場查獲。因認被告涉有毒品危害防制條例第11條第
    2 項之持有第二級毒品罪嫌等語。
二、本案被告乙○○所涉犯之毒品危害防制條例第11條第2 項之
    持有第二級毒品罪，係法定本刑為2 年以下有期徒刑之罪，
    屬刑事訴訟法第376 條第1 款之案件，依刑事訴訟法第284
    條之1 之規定，本院無庸行合議審判，先予敘明。
三、按犯罪事實應依證據認定之，無證據不得認定犯罪事實；不
    能證明被告犯罪者，應諭知無罪之判決，刑事訴訟法第154
    條第2 項、第301 條第1 項分別定有明文。
四、公訴人認被告涉有上揭犯行，無非以查獲被告當時扣得第二
    級毒品甲基安非他命1 包，及臺灣檢驗科技股份有限公司濫
    用藥物檢驗報告1 紙等件為憑。然訊據被告乙○○堅詞否認
    涉犯上開犯行，辯稱：扣案之毒品並非伊所持有，是伊當日
    搭載之友人丙○○所有，丙○○將該包毒品遺留在伊車上而
    下車離去，伊隨即被警查獲等詞。經查，證人甲○○於本院
    審理時證稱：當日被告為警查獲後，丙○○確有向其表示扣
    案之毒品甲基安非他命係丙○○自己所有，丙○○將該包毒
    品放在被告車上，而未告知被告等語（97年10月8 日審判筆
    錄）。證人丙○○於本院審理時亦證稱該包毒品係其所有，
    當日因被告載其去辦理許建廷之交保手續，應該是掉在被告
    車上等語（97年11月5 日審判筆錄）。是依上開證人甲○○
    、丙○○之證述，足認扣案甲基安非他命1 包，應屬證人丙
    ○○無誤，被告前揭所辯，應屬實在，堪予採信。揆諸首揭
    規定，既無積極證據足認被告乙○○確有公訴人所指之持有
    第二級毒品甲基安非他命犯行，自屬不能證明其犯罪，此部
    分應為無罪判決之諭知。至於扣案之第二級毒品甲基安非他
    命1 包（驗餘毛重0.28公克），因本案既諭知無罪，自無從
    宣告沒收，應由檢察官另為適當之處理，併此敘明。
據上論斷，應依刑事訴訟法第301 條第1 項，判決如主文。
本案經檢察官潘怡華到庭執行職務。
中    華    民    國    97    年    11    月    28    日
                        刑事庭  法  官  劉為丕
以上正本證明與原本無異。
如不服本判決應於收受判決後10日內向本院提出上訴書狀，並應
敘述具體理由。其未敘述上訴理由者，應於上訴期間屆滿後20日
內向本院補提理由書 (均須按他造當事人之人數附繕本)「 切勿
逕送上級法院」。
                                書記官  陳淑瓊
中    華    民    國    97    年    11    月    28    日


司法院資訊處製作；財團法人民間司法改革基金會備份。
